# 海外子公司购置的土地如何处理

提问人：200512 时间：2013-06-04 18:16:15
公司在泰国设置了一个子公司，子公司在泰国购置了一块土地，在会计处理中是归入无形资产还是固定资产？

回答人：chenyiwei
回复 200512 的帖子
对于在海外依据当地法律购置的拥有所有权的土地，一般应列报为固定资产（除非满足投资性房地产的定义和确认条件），且不计提折旧。
参考《企业会计准则解释第 1 号》第二条： 二、中国境内企业设在境外的子公司在境外发生的有关交易或事项，境内不存在且受相关法律法规等限制或交易不常见，企业会计准则未作规范的，如何进行处理？ 答：中国境内企业设在境外的子公司在境外发生的交易或事项，境内不存在且受法律法规等限制或交易不常见，企业会计准则未作出规范的，可以将境外子公司已经进行的会计处理结果，在符合《企业会计准则--基本准则》的原则下，按照国际财务报告准则进行调整后，并入境内母公司合并财务报表的相关项目。
对于购入拥有所有权的土地，IFRS规定列报为固定资产，除非满足投资性房地产的定义和确认条件。

提问人：200512 时间：2013-06-07 11:06:27
回复 chenyiwei 的帖子
谢谢陈版主！
境外子公司购置的土地不需要单独列示吧，我给列示到房屋建筑物中，可以吧？

回答人：chenyiwei
建议单列为“固定资产——土地”。因为土地是永久性的，不计提折旧；而房屋建筑物需要计提折旧。